# 母子公司间货物调拨

提问人：13918968257 时间：2019-11-12 06:30:12
咨询个问题，母公司（无货物销售资质），无偿调拨了一批货物给子公司使用，费用出在了母公司。
然而子公司将该批货物对外出售了（子公司有货物销售资质），这个账务税务该怎么处理呢？
母公司对子公司的货物调拨没法作为销售（超限经营）

回答人：chenyiwei
母公司将货物调拨给子公司，按该批货物的原账面价值：借：长期股权投资——子公司，贷：存货；
子公司：按同样金额，借：存货，贷：资本公积——资本溢价。
后续子公司对外销售时，正常结转销售成本。

提问人：mark9527 时间：2019-11-13 06:30:12
请教陈版，
1 这样处理是否和母公司无资质有关？如果不是无偿是不是就要视同销售？
2 如果是相同情况，但是是子公司无偿调拨给母公司应该怎样处理？

回答人：chenyiwei
会计上对无偿调拨都不确认销售，不论税务上是否视同销售。